ko: 가정/원예 용품 > 주방/식탁 > 주방가전 부대용품 > 커피 메이커/에스프레소 머신 부대용품 > 커피 메이커/에스프레소 머신 교체 부품: 우유거품기; 캡슐 어댑터; 초콜릿 셰이커; 커피 디스펜서; 커피 도저; 커피 제조 세트; 컵 워머; 드립트레이 커버; 드립트레이; 드리퍼; 개스킷; 핸들; 노브 손잡이; 뚜껑; 우유 시스템; 우유 튜브; 포터필터 바스켓; 고무 발; 슬라이드식 받침대; 물튀김 방지; 추출구 커버; 스팀 완드; 물통; 물 추출구
it: Casa e giardino > Cucina e pranzo > Accessori strumenti cucina > Accessori macchine da caffè e da espresso > Parti di ricambio per macchine da caffè espresso e caffettiere: Cappuccinatori; Adattatori per capsule; Shaker al cioccolato; Distributori di caffè; Dosatori di caffè; Kit per la preparazione del caffè; Scaldatazze; Coperchi per vassoio antigoccia; Vassoi antigoccia; Gocciolatori; Guarnizioni; Maniglie; Manopole; Coperchi; Impianti per lavorazione del latte; Tubazioni per latte; Cestelli portafiltro; Piedini in gomma; Basi scorrevoli; Paraspruzzi; Coperture per beccucci; lance a vapore; Contenitori per l'acqua; Beccucci per l'acqua
ro-RO: Casă și grădină > Bucătărie și sufragerie > Accesorii pentru electrocasnice de bucătărie > Accesorii pentru cafetiere și espressoare > Piese de schimb pentru cafetiere și espressoare: Aparate pentru cappuccino; Adaptoare pentru capsule; Shakere pentru ciocolată; Dozatoare de cafea; Accesorii doze de cafea; Seturi pentru prepararea cafelei; Încălzitoare pentru căni; Capace pentru tăvi de picurare; Tăvi de picurare; Duze picurare; Garnituri; Mânere; Butoane; Capace; Sisteme pentru lapte; Tuburi pentru lapte; Site pentru portafiltru; Piciorușe din cauciuc; Baze glisante; Protecții anti-stropire; Capace pentru duză de spumare; Duze de abur; Containere pentru apă; Duze pentru apă
sl-SI: Dom in vrt > Kuhinja in jedilnica > Dodatki za kuhinjske aparate > Dodatki za aparate za kavo in aparate za espresso > Nadomestni deli za aparate za kavo in aparate za espresso: Penilniki mleka; Priključki za kapsule; Posipalci za čokolado; Dozatorji za kavo; Pripomočki za odmerjanje kave; Kompleti za pripravo kave; Grelniki za skodelice; Pokrovi pladnjev za kapljanje; Pladnji za kapljanje; Kapljalniki; Tesnila; Ročice; Gumbi; Pokrovi; Sistemi za mleko; Cevi za mleko; Filtrirne košarice; Gumijaste nogice; Drsne podlage; Zaščitni pokrovi; Pokrovi za izlive; Paličice za paro; Rezervoarji za vodo; Izlivi za vodo
zh-CN: 家居与园艺 > 厨房/餐厅 > 厨房电器配件 > 咖啡机/浓缩咖啡机配件 > 咖啡机/浓缩咖啡机更换部件: 卡布奇诺制作配件; 胶囊适配器; 巧克力搅拌器; 咖啡分配器; 咖啡定量器; 咖啡制作套件; 暖杯器; 滴水盘盖; 滴水盘; 沥干架; 垫片; 拉手; 旋钮; 盖; 牛奶系统; 牛奶管; 滤杯篮; 橡胶脚垫; 滑动底座; 防溅罩; 喷嘴盖; 蒸汽棒; 水容器; 水管
lt-LT: Namai ir sodas > Virtuvė ir valgomasis > Virtuvės prietaisų priedai > Kavos ir espreso aparatų priedai > Kavos aparatų ir espreso aparatų atsarginės dalys: Kapučino aparatai; Kapsulių adapteriai; Šokolado plaktuvai; Kavos dalytuvai; Kavos dozatoriai; Kavos gaminimo rinkiniai; Puodelių šildytuvai; Nuvarvėjimo padėklų dangteliai; Nuvarvėjimo padėklai; Filtro laikikliai; Tarpinės; Rankenos; Rankenėlės; Dangteliai; Pieno sistemos; Pieno vamzdeliai; Portafiltro krepšeliai; Guminės pėdutės; Stumdomi pagrindai; Apsaugos nuo taškymosi; Snapelių dangteliai; Garų lazdelės; Vandens indai; Vandens snapeliai
zh-TW: 居家和庭園 > 廚房與餐廳 > 廚房電器配件 > 咖啡機/義式咖啡機配件 > 濃縮咖啡機替換零件: 義式咖啡機; 膠囊咖啡機; 巧克力搖壺; 咖啡機; 咖啡定量器; 咖啡製作工具包; 暖杯器; 滴水盤蓋; 滴水盤; 濾滴頭; 墊圈; 手把; 旋鈕; 蓋子; 奶泡組; 牛奶軟管; 沖煮把手濾杯; 橡膠腳墊; 滑動底座; 防濺罩; 噴嘴蓋; 蒸氣管; 水容器; 水噴口
fi: Koti ja puutarha > Keittiö ja ruokailu > Keittiölaitteiden lisätarvikkeet > Kahvinkeittimien ja espressokoneiden lisätarvikkeet > Kahvinkeittimien ja espressokoneiden varaosat: Cappuccinokeittimet; Kapselisovittimet; Suklaasekoittimet; Kahvin annosteluautomaatit; Kahviannostelijat; Kahvinkeittosetit; Kupinlämmittimet; Tippa-alustan suojat; Tippa-alustat; Erilliset kahvisuodattimet; Tiivisteet; Kahvat; Nupit; Kannet; Maitojärjestelmät; Maitoputket; Portafilter-korit; Kumijalat; Liukuvat alustat; Roiskesuojat; Suuttimen suojat; Höyrysuuttimet; Vesisäiliöt; Vesisuuttimet
tr: Ev ve Bahçe > Mutfak ve Yemek > Mutfak Aleti Aksesuarları > Kahve Makinesi ve Espresso Makinesi Aksesuarları > Kahve Makinesi ve Espresso Makinesi Yedek Parçaları: Kapuçinatörler; Kapsül Adaptörleri; Çikolata Çalkalayıcılar; Kahve Sebilleri; Kahve Dozajlayıcıları; Kahve Yapma Setleri; Bardak Isıtıcıları; Damlama Tepsisi Kapakları; Damlama Tepsileri; Damlatıcılar; Contalar; Kollar; Düğmeler; Kapaklar; Süt Sistemleri; Süt Boruları; Portafiltre Sepetleri; Kauçuk Ayaklar; Sürgülü Tabanlar; Sıçrama Korumaları; Çıkış Kapakları; Buhar Çubukları; Su Kapları; Su Hortumu
es: Casa y jardín > Cocina y comedor > Accesorios para aparatos de cocina > Accesorios para cafeteras > Piezas de repuesto para cafeteras y máquinas de café espresso: Cappuccinatores; Adaptadores de cápsulas; Chocolatera; Dispensadores de café; Dosificadores de café; Kits para hacer café; Calentadores de tazas; Cubiertas para bandejas de goteo; Bandejas de goteo; Goteros; Juntas; Asas; Pomos; Tapas; Sistemas de leche; Tubos de leche; Cestas de portafiltro; Patas de goma; Bases deslizantes; Protectores antisalpicaduras; Tapas para caños; Boquillas de vapor; Contenedores de agua; Caños de agua
pt-BR: Casa e jardim > Produtos de cozinha e aparelhos de jantar > Acessórios para eletrodomésticos de cozinha > Acessórios para máquina de café e para máquina de café expresso > Peças de reposição para máquinas de café e de expresso: Cappuccinadores; Adaptadores de cápsula; Misturadores para chocolate; Dispensadores de café; Dosadores de café; Kits para fazer café; Aquecedores de xícaras; Tampas da bandeja coletora; Bandejas coletoras; Secadores; Junta; Maçanetas; Maçanetas para portas; Tampa; Sistemas para leite; Tubos para leite; Cestos para porta-filtro; Pés de borracha; Bases deslizantes; Protetores contra respingos; Tampas de bico; Varinhas de vapor; Recipientes de água; Bicos de água
ja: ホーム・ガーデン > キッチン・ダイニング > キッチン家電関連用品 > コーヒーメーカー・エスプレッソマシン関連用品 > コーヒーメーカー・エスプレッソマシン用交換部品: ミルクスチーマー; カプセルアダプター; チョコレートシェイカー; コーヒーディスペンサー; コーヒードーザー; コーヒーメーカー; カップウォーマー; ドリップトレイカバー; ドリップトレイ; ドリッパー; ガスケット; ハンドル; ノブ; 蓋; ミルクシステム; ミルクチューブ; ポルタフィルター用バスケット; ラバーフィート; スライディングベース; スプラッシュガード; 注ぎ口カバー; スチームワンド; 水コンテナー; 水注ぎ口
fr: Maison et jardin > Arts de la table et arts culinaires > Accessoires petit électroménager > Accessoires pour cafetières et machines à expresso > Pièces de rechange pour cafetières et machines à expresso: Machines à cappuccino; Adaptateurs de capsules; Shakers à chocolat; Distributeurs de café; Doseurs de café; Kits de préparation de café; Chauffe-tasses; Couvercles de bac d’égouttage; Bacs d’égouttage; Égoutteurs; Joints; Manches; Boutons; Couvercles; Systèmes de lait; Tubes à lait; Paniers porte-filtres; Pieds en caoutchouc; Bases coulissantes; Anti-éclaboussures; Couvre-becs; Buses vapeur; Conteneurs d’eau; Becs à eau
pt-PT: Casa e jardim > Cozinha e refeições > Acessórios de aparelhos domésticos > Acessórios para máquinas de café e expresso > Peças sobresselentes de máquina de café e expresso: Cappuccinadores; Adaptadores de cápsulas; Dispensadores de chocolate em pó; Dispensadores de café; Dosadores de café; Kits para fazer café; Aquecedores de canecas; Tampas para bandeja coletora; Bandejas coletoras; Gotejadores; Juntas; Pegas; Maçanetas; Tampas; Sistemas do leite; Tubos para leite; Cestos para porta-filtro; Pés de borracha; Bandejas deslizantes; Proteções contra salpicos; Coberturas para bicos; Tubos de vapor; Recipientes para água; Bicos para água
da: Hjem og have > Køkken og spisestue > Køkkenapparater – tilbehør > Kassemaskiner og espressomaskiner > Reservedele til kaffe- og espressomaskiner: Cappuccinatorer; Kapseladaptere; Chokoladeshakere; Kaffedispensere; Kaffedoseringsenheder; Sæt til fremstilling af kaffe; Kopvarmere; Dråbebakkedæksler; Drypbakker; Dryppere; Pakninger; Håndtag; Drejehåndtag; Låg; Mælkesystemer; Mælkeslanger; Portafilterkurve; Gummifødder; Glidende baser; Stænkbeskyttere; Tuddæksler; Mælkeskummere; Vandbeholdere; Vandtude
vi: Nhà và vườn > Phòng bếp và phòng ăn > Phụ kiện đồ dùng nhà bếp > Phụ kiện máy pha cà phê & máy pha cà phê espresso > Linh kiện thay thế cho máy pha cà phê và máy Espresso: Máy pha cà phê Cappuccino; Bộ chuyển đổi viên nén; Máy lắc sô cô la; Dụng cụ định lượng cà phê; Dụng cụ đong cà phê; Bộ dụng cụ pha cà phê; Đế hâm nóng cốc; Nắp khay nhỏ giọt; Khay nhỏ giọt; Phễu pha; Vòng đệm; Tay cầm; Núm; Nắp; Hệ thống đánh sữa; Ống sữa; Giỏ lọc cà phê; Đế cao su; Đế trượt; Tấm chắn bắn tóe; Nắp vòi; Vòi đánh sữa; Hộp đựng nước; Vòi nước
en: Home & Garden > Kitchen & Dining > Kitchen Appliance Accessories > Coffee Maker & Espresso Machine Accessories > Coffee Maker & Espresso Machine Replacement Parts: Cappuccinatores; Capsule Adapters; Chocolate Shakers; Coffee Dispensers; Coffee Dosers; Coffee Making Kits; Cup Warmers; Drip Tray Covers; Drip Trays; Drippers; Gaskets; Handles; Knobs; Lids; Milk Systems; Milk Tubes; Portafilter Baskets; Rubber Feet; Sliding Bases; Splash Guards; Spout Covers; Steam Wands; Water Containers; Water Spouts
el: Σπίτι & κήπος > Κουζίνα & τραπεζαρία > Αξεσουάρ οικιακών συσκευών > Αξεσουάρ καφετιέρας & μηχανής εσπρέσο > Ανταλλακτικά καφετιέρας & μηχανής εσπρέσο: Εξαρτήματα για αφρόγαλα; Προσαρμογείς κάψουλας; Δοχεία σκόνης σοκολάτας; Διανομείς καφέ; Δοσομετρητές καφέ; Κιτ παρασκευής καφέ; Θερμαντήρες φλιτζανιών; Καλύμματα δίσκων συλλογής σταγόνων; Δίσκοι συλλογής σταγόνων; Σταλάκτες; Φλάντζες; Λαβές; Κουμπιά; Καπάκια; Συστήματα γάλακτος; Σωλήνες γάλακτος; Καλαθάκια portafilter; Λαστιχένια ποδαράκια; Συρόμενες βάσεις; Προστατευτικά κατά πιτσιλίσματος; Καλύμματα στομίου; Ακροφύσια ατμού; Δοχεία νερού; Στόμια νερού
pl: Dom i ogród > Kuchnia i jadalnia > Akcesoria do sprzętów kuchennych > Akcesoria do ekspresów do kawy i espresso > Części zamienne do kawiarek i ekspresów: Spieniacze do capuccino; Adaptery kapsułek; Shakery do czekolady; Automaty do kawy; Termosy do kawy; Zestawy do parzenia kawy; Podgrzewacze do kubków; Kratki na tace ociekowe; Tace ociekowe; Drippery; Uszczelki; Uchwyty; Gałki; Wieczka; Systemy do mleka; Rurki do mleka; Sitka do portafiltrów; Gumowe nóżki; Podstawki przesuwne; Osłony przeciwbryzgowe; Osłony wylewek; Dysze parowe; Pojemniki na wodę; Wylewki do wody
cs: Dům a zahrada > Kuchyně a jídelny > Kuchyňské spotřebiče – příslušenství > Kávovary a automaty na espreso – příslušenství > Náhradní díly pro kávovary a espresa: Přístroje na Cappuccino; Kapslové adaptéry; Šejkry na čokoládu; Zásobníky na kávu; Dávkovače kávy; Sady na přípravu kávy; Nahřívače šálků; Kryty odkapávacích misek; Odkapávací misky; Drippery; Těsnění nádoby na prach; Kliky; Knopky; Víčka; Mléčné systémy; Trubičky na mléko; Filtrační košíky do páky kávovaru; Gumové nožičky; Výsuvné základny; Ochranné kryty proti postříkání; Kryty trysek; Parní trysky kávovaru; Nádoby na vodu; Vodní trysky
hu: Otthon és kert > Konyha és étkező > Konyhaigép-kiegészítők > Kávéfőző- és eszpresszógép-kiegészítők > Kávéfőző- és eszpresszógép-cserealkatrészek: Cappuccino-készítők; Kapszulaadapterek; Csokoládé-shakerek; Kávékiadagolók; Kávéadagolók; Kávéfőző készletek; Pohármelegítők; Csepptálca-fedelek; Csepptálcák; Csepegtetők; Tömítések; Fogantyúk; Gombok; Fedők; Tejrendszerek; Tejcsövek; Kávéfőző szűrőkosarak; Gumitalpak; Csúszótalpak; Fröccsenésvédők; Kifolyófedők; Gőzpálcák; Víztartályok; Vízkifolyók
sk-SK: Dom a záhrada > Kuchyňa a jedáleň > Príslušenstvo pre kuchynské spotrebiče > Príslušenstvo pre kávovary a espressovary > Náhradné diely kávovarov a espressovovarov: Napeňovače mlieka; Adaptéry na kapsuly; Šejkre na prípravu čokolády; Zásobníky kávy; Vydávače kávy; Súpravy na prípravu kávy; Zariadenie na ohrev šálok; Mriežky odkvapkávacej misky; Odkvapkávacie misky; Odkvapkávače; Tesnenia; Rúčky; Otočné gombíky; Viečka; Systémy napeňovania mlieka; Hadičky na mlieko; Košíky portafiltra; Gumové podložky; Posuvné základne; Ochranné kryty proti striekajúcej vode; Kryty trysiek; Parné dýzy; Nádržky na vodu; Vodné trysky
de: Heim & Garten > Küche & Esszimmer > Zubehör für Küchengeräte > Zubehör für Kaffee- & Espressomaschinen > Ersatzteile für Espresso- & Kaffeemaschinen: Cappuccinatoren; Kapseladapter; Schokoladenstreuer; Kaffeespender; Kaffeedosierer; Kaffeezubereitungssets; Tassenwärmer; Tropfschalenabdeckungen; Tropfschalen; Kaffeetrichter; Dichtungen; Griffe; Knaufe; Deckel; Milchsysteme; Milchschläuche; Siebträgerkörbe; Gummifüße; Schiebetablett; Spritzschutzvorrichtungen; Auslaufabdeckungen; Dampfdüsen; Wasserbehälter; Wasserauslasse
sv: Hem och trädgård > Kök och matsal > Tillbehör till köksapparater > Tillbehör till kaffebryggare och espressomaskiner > Reservdelar till kaffe- och espressomaskiner: Cappuccinomaskiner; Kapseladaptrar; Chokladshakers; Kaffeautomater; Kaffedoserare; Kaffekokningssatser; Muggvärmare; Skydd för droppbrickor; Droppbrickor; Droppbehållare; Packningar; Användarnamn; Knoppar; Lock; Mjölksystem; Mjölkrör; Portafilterkorgar; Gummifötter; Glidande baser; Stänkskydd; Pipskydd; Ångstavar; Vattenbehållare; Vattenpipar
th: บ้านและสวน > ห้องครัวและการรับประทานอาหาร > อุปกรณ์เครื่องใช้ในครัว > อุปกรณ์เครื่องชงกาแฟ > ชิ้นส่วนอะไหล่เครื่องชงกาแฟและเครื่องชงเอสเปรสโซ: เครื่องทำคาปูชิโน; อะแดปเตอร์แคปซูล; ที่เขย่าช็อกโกแลต; เครื่องจ่ายกาแฟ; ถังพักผงกาแฟ; ชุดชงกาแฟ; เครื่องอุ่นถ้วย; ฝาปิดถาดรองน้ำหยด; ถาดรองน้ำหยด; ดริปเปอร์; ปะเก็น; ที่จับ; ลูกบิด; ฝาปิด; ระบบนม; ท่อนม; ตะแกรงชงกาแฟ; ฐานยาง; ฐานเลื่อน; แผ่นป้องกันน้ำกระเด็น; ฝาครอบพวย; ก้านสตีมสำหรับเครื่องชงกาแฟ; ภาชนะบรรจุน้ำ; พวยน้ำ
hr-HR: Dom i vrt > Kuhinja i blagovaonica > Pribor za kuhinjske aparate > Dodaci za aparate za kavu i espresso aparate > Zamjenski dijelovi za aparate za kavu i espresso aparate: Nastavci za grijanje mlijeka; Adapteri za kapsule; Shakeri za čokoladu; Dozatori za kavu; Uređaji za doziranje kave; Kompleti za pravljenje kave; Grijači za šalice; Poklopci posuda za prikupljanje tekućine; Posuda za prikupljanje tekućine; Kapaljke; Brtve; Ručke; Kvake; Poklopci; Sustavi za mlijeko; Cijevi za mlijeko; Košare portafiltera; Gumene nogice; Klizne baze; Štitnici protiv prskanja; Poklopci za izljeve; Parni štapići; Spremnici za vodu; Vodeni izljevi
nb: Hjem og hage > Kjøkken og spiserom > Tilbehør til kjøkkenapparater > Tilbehør til kaffe- og espressomaskiner > Erstatningsdeler for kaffe- og espressomaskiner: Cappuccinatorer; Kapseladaptere; Sjokoladeshakere; Kaffedispensere; Kaffedosering; Sett for kaffelaging; Koppvarmere; Dryppbrettdeksler; Dryppbrett; Dryppere; Pakninger; Håndtak; Knotter; Lokk; Melkesystemer; Melkerør; Portafilter-kurver; Gummiføtter; Skyvebaser; Sprutvern; Tutdeksler; Dampstaver; Vannbeholdere; Vanntuter
nl: Huis en tuin > Keuken en eetkamer > Accessoires voor keukenmachines > Accessoires voor koffiezetapparaten en espressomachines > Vervangingsonderdelen voor koffiezetapparaten en espressomachines: Cappuccinatoren; Capsuleadapters; Chocoladeshakers; Dispensers voor koffie; Doseerders voor koffie; Kits voor het zetten van koffie; Bekerverwarmers; Lekbakdeksels; Lekbakken; Druppelaars; Pakkingen; Handvatten; Knoppen; Deksels; Melksystemen; Melkbuizen; Bakjes voor portafilters; Rubberen voetjes; Schuifonderstellen; Spatschermen; Tuitafdekkingen; Stoomlansen; Watercontainers; Watertuiten
bg-BG: Дом и градина > Кухня и трапезария > Аксесоари за кухненски уреди > Аксесоари за кафемашини и машини за еспресо > Резервни части за кафемашини и машини за еспресо: Капучинатори; Адаптери за капсули; Шейкъри за шоколад; Диспенсъри за кафе; Дозатори за кафе; Комплекти за приготвяне на кафе; Нагреватели за чаши; Капаци за вани за отцеждане; Тави за отцеждане; Дрипери; Уплътнения; Дръжки; Кранчета; Капаци; Системи за мляко; Тръби за мляко; Кошници за портафилтър; Гумени крака; Плъзгащи се основи; Предпазители срещу пръски; Капачки за чучури; Парни дюзи; Контейнери за вода; Чучури за вода
ru: Дом и сад > Кухня и сервировка стола > Аксессуары для кухонной техники > Аксессуары для кофеварок и кофемашин > Запасные детали для кофеварок и кофемашин: Капучинаторы; Держатели капсул; Шейкеры для какао; Диспенсеры подачи кофе; Дозаторы кофе; Наборы для приготовления кофе; Нагреватели чашек; Решетки поддонов для капель; Поддоны для капель; Воронки-дрипперы; Прокладки; Ручки; Круглые ручки; Крышки; Системы подачи молока; Трубки для молока; Корзинки для портафильтров; Резиновые ножки; Передвижные подставки; Защита от брызг; Накладки для узла подачи кофе; Паровые трубки; Контейнеры для воды; Трубки подачи воды